【裁判字號】    92,交易緝,12
【裁判日期】    921109
【裁判案由】    過失致死
【裁判全文】
臺灣臺中地方法院刑事判決                        九十二年度交易緝字第一二號
    公  訴  人  臺灣臺中地方法院檢察署檢察官
    被      告  乙○○  男  二.
右列被告因過失致死等案件，經檢察官提起公訴 (八十九年度偵字第一一七八五號)
本院合議庭裁定依簡式審判程序審理，判決如左：
    主  文
乙○○服用酒類，不能安全駕駛動力交通工具而駕駛，累犯，處有期徒刑參月；又因
過失致人於死，累犯，處有期徒刑捌月；應執行有期徒刑拾月。
    事  實
一、乙○○前犯有傷害、妨害自由、違反麻醉藥品管理處罰條例等前科，最後一次因
    妨害自由案件，經台灣高等法院判處有期徒刑三月，經台灣高等法院以八十六年
    度上訴字第六四九九號改判有期徒刑三月，並於八十八年六月三十日執行完畢。
    猶不知悔改，復於八十九年三月三十日三時三十分許，因服用酒類過量，已達不
    能安全駕駛動力交通工具之狀態，竟未取得小客車駕駛執照仍駕駛車號ＤＳ－八
    八八０號自小客車，沿台中市○○路往公益路方向行使，於行經南屯區○○路及
    大墩十一街口時，應注意於閃光黃表示警告，車輛應減速接近，注意安全，小
    心通過，並應注意在市區道路，行車時速不得超過四０公里，且飲酒後其吐氣所
    含酒精成份超過每公升零點二五亳克以上者不得駕車，而依當時於天晴、路面平
    坦乾燥無障礙物等情，亦無不能注意之情況，竟因酒後意志力薄弱而疏於注意上
    開規定且以時速約七十公里許之速度超速行駛，於上開地點，適有由吳朝平所駕
    駛車號ＯＷ－０九六二號之自小客車，沿大墩十一街往永春東七街方向行駛，亦
    未注意支線道車應該幹道車先行，因二人有開開疏失兩車在上開路口發生碰撞，
    致吳朝平受有頭胸部鈍力傷，經送醫急救後仍於同日上午四時三十分不治死亡。
    嗣經警到場後於同日五時許，乙○○經測試酒精濃度為每公升零點三０亳克，始
    查獲其酒後駕車。
二、案經台灣臺中地方法院檢察署檢察官據報相驗後自動檢舉偵查起訴。
    理  由
一、訊據被告乙○○對右揭犯罪事實坦承不諱，並有道路交通事故調查報告表、酒精
    測試單、舉發違反道路交通管理事件通知單、觀察職務報告各一分在卷可按。被
    害人吳朝平確因此車禍送醫不治，業經被害人之母甲○○陳述在卷，並經檢察官
    偕同法醫相驗屬實，有勘驗筆錄、驗斷書及相驗屍體證明書可參。按刑法第一百
    八十五條之三之罪，係屬抽象危險犯之規定，只要達不能安全駕駛之程度而仍駕
    駛者，即足成立，並不以呼氣所含酒精濃度達每公升零點五五毫克或血液中酒精
    濃度達零點一一％以上為唯一標準。本件被告呼氣中所含酒精濃度雖僅有零點三
    ○毫克，然其測試時間為八十九年三月三十日上午五時，距被告飲酒駕車肇事之
    本件車禍時間之同日上午三時三十分許，已超過一小時又三十分，其測試時之酒
    精濃度自較開車時為低，足見被告駕車肇事時其酒精濃度當不止此數值，且被告
    因酒後意志力薄弱致超速行駛發生本件車禍，顯已無法安全駕駛，堪認被告飲酒
    後已無法正常操控車輛，已達不能安全駕駛之程度。被告公共危險犯行部分，堪
    以認定。再按行車速度在市區道路，時速不得超過四０公里，且閃光黃燈乃表示
    警告，車輛應減速接近，注意安全，飲酒後其吐氣所含酒成份超過每公升零點二
    五亳克以上者不得駕車，道路交通安全規則第第九十三條第一項第一款、道路交
    通標誌標線號誌設置規則第二一一條第一項第一款、道路交通安全規則第一百十
    四條第二款分別定有明文。被告駕車自應注意上述規定，而依當時無不能注意之
    情事，竟疏於注意以致肇事致人死亡，其有過失可以認定。況本件經送台灣省台
    中市區車輛行車事故鑑定委員會鑑定結果，亦持相同看法，有鑑定意見書函在卷
    可稽，益證被告之行為有過失，已甚明確，而被告之過失行為與被害人之死亡間
    具有相當因果關係，被告所犯過失致死之犯行亦堪認定。
二、被告於飲用酒類後駕車部分，核其所為係犯刑法第一百八十五條之三之服用酒類
    ，不能安全駕駛動力交通工具而駕駛罪；又被告駕車肇事致人死亡部分，所犯係
    刑法第二百七十六條第一項之過失致人於死罪。被告為汽車駕駛人，無駕駛執照
    及酒醉駕車因而致人受傷死亡，依法應負刑事責任，所犯過失致人於死罪部分應
    依道路交通管理處罰條例第八十六條第一項之規定加重其刑。又被告曾因妨害自
    由案件，經台灣高等法院判處有期徒刑三月確定並於八十八年六月三十日執行完
    畢，此有台灣台中地方法院檢察署刑案資料查註紀錄表在卷足憑。玆於五年內再
    犯本件有期徒刑以上之罪，均為累犯依法加重其刑，其所犯過失致死罪部分並遞
    加重之。被告所犯上開二罪，犯意個別，犯罪構成要件不同，應分論併罰。爰審
    酌被告酒醉駕車造成他人生命之喪失，危害大眾交通安全甚巨，又本件車禍被害
    人與被告負有同等之過失責任，及肇事後被告迄未與被害人家屬達成和解，被害
    人家屬內心所受傷痛程度等一切情狀，分別量處如主文所示之刑，並定其應執行
    刑，以資懲儆。
據上論斷，應依刑事訴訟法第二百七十三條之一第一項、第二百九十九條第一項前段
、刑法第一百八十五條之三、第二百七十六條第一項、第四十七條、第五十一條第五
款、道路交通管理處條例第八十六條第一項規定、罰金罰鍰提高標準條例第一條前段
，判決如主文。
中      華      民      國    九十二    年     十一     月      九      日
                                  臺灣臺中地方法院交通法庭
                                        法  官 許金樹
右正本證明與原本無異
如不服本判決應於送達後十日內向本院提出上訴狀
                                        書記官
中      華      民      國    九十二    年     十一     月       十     日
附錄本案論罪科刑法條全文
刑法第一百八十五條之三：
服用毒品、麻醉藥品、酒類或其他相類之物，不能安全駕駛動力交通工具而駕駛者，
處一年以下有期徒刑，拘役或三萬元以下罰金。
刑法第二百七十六條第一項：
因過失致人於死者，處二年以下有期徒刑、拘役或二千元以下罰金。


司法院資訊處製作；財團法人民間司法改革基金會備份。
